【裁判字號】    98,易,1949
【裁判日期】    981210
【裁判案由】    傷害
【裁判全文】
臺灣板橋地方法院刑事判決              98年度易字第1949號
公  訴  人  臺灣板橋地方法院檢察署檢察官
被      告  丁○○
上列被告因傷害案件，經檢察官提起公訴（98年度偵字第16903
號），本院判決如下：
    主  文
丁○○傷害人之身體，累犯，處有期徒刑月，如易科罰金，以
新臺幣壹仟元折算壹日。又傷害人之身體，累犯，處拘有期徒刑
月，如易科罰金，以新臺幣壹仟元折算壹日。應執行有期徒刑
肆月，如易科罰金，以新臺幣壹仟元折算壹日
    事  實
一、丁○○前於民國95年間，因家庭暴力之傷害、公然侮辱、恐
    嚇危害安全等案件，經臺灣基隆地方法院以95年度易字第46
    5 號各判處有期徒刑4 月、拘役40日及罰金銀元2,000 元確
    定，於96年2 月5 日易科罰金一次繳清執行完畢。詎仍不知
    悔改，竟基於分別傷害之犯意，於98年6 月5 日凌晨0 時12
    分許，在臺北縣土城市○○路○ 段33巷口，無故徒手推倒並
    毆打其前女友乙○○及乙○○友人丙○○，致乙○○受有頭
    部創傷併前額裂傷（4 ×1 ×1 公分）之傷害，丙○○則受
    有頭部創傷、頸部瘀傷及右下背挫傷之傷害。
二、案經乙○○、丙○○訴由臺北縣政府警察局土城分局移送臺
    灣板橋地方法院檢察署檢察官偵查起訴。
    理  由
一、按刑事訴訟法第159 條第1 項雖規定，被告以外之人於審判
    外之言詞或書面陳述，除法律有規定外，不得作為證據。惟
    同法第159 條之5 第1 、2 項已規定，經當事人於審判程序
    同意作為證據，法院審酌該言詞陳述或書面陳述作成時之情
    況，認為適當者，亦得為證據。當事人、代理人或辯護人於
    法院調查證據時，知有第159 條第1 項不得為證據之情形，
    而未於言詞辯論終結前聲明異議者，視為有前項之同意（指
    同條第1 項之同意作為證據），此乃第159 條第1 項所容許
    ，得作為證據之例外規定之一。經查，本案被告丁○○及檢
    察官於言詞辯論終結前，均未就判決所引用被告以外之人於
    審判外之陳述等證據主張有刑事訴訟法第159 條第1 項不得
    為證據之情形，本院復審酌各該證據作成時並無違法及證明
    力明顯過低之瑕疵等情況，認為適當，是本案經調查之證據
    均有證據能力，合先敘明。
二、上揭事實，業據被告丁○○於偵查及審理時供認不諱，核與
    告訴人乙○○及丙○○於警詢、偵查及審理時證述情節相符
    ，而告訴人2 人各受有上揭傷害，並有亞東紀念醫院診斷證
    明書共2 紙附卷可稽，故被告之任意性自白核與事實相符。
    本案事證明確，被告犯行可堪認定。
三、核被告傷害被害人乙○○及丙○○2 人之身體，所為均係犯
    刑法第277 條第1 之罪。被告所犯上開二傷害罪，犯意各別
    ，行為互殊，應予分論併罰。又查被告前有如事實欄所示之
    罪刑宣告及執行紀錄，有臺灣高等法院被告前案紀錄表在卷
    可稽，其於有期徒刑執行完畢後5 年內，故意再犯有期徒刑
    以上之本罪，均應依累犯之規定加重其刑。爰審酌被告犯罪
    之動機、目的、手段、對被害人2 人身體所生損害程度及犯
    後坦承犯行態度尚稱良好，兼酌以被告雖已與告訴人達成和
    解（有本院98年度民字第401 號及第402 號和解筆錄共2 份
    在卷可憑），惟並未依約履行（有本院於98年12月10日分別
    與被告及告訴人乙○○間之電話紀錄共2 份存卷可考）等一
    切情狀，各量處如主文所示之刑，並諭知易科罰金折算標準
    ，及定其應執行之刑暨諭知易科罰金折算標準，以資懲儆。
據上論斷，應依刑事訴訟法第299 條第1 項前段，刑法第277 條
第1 項、第47條第1 項、第41條第1 項前段、第51條第5 款，刑
法施行法第1 條之1 第1 項、第2 項前段，判決如主文。
本案經檢察官甲○○到庭執行職務。
中    華    民    國    98    年    12    月    10    日
                        刑事第十四庭法  官  林淑婷
以上正本證明與原本無異
如不服本判決，應於送達後十日內，向本院提出上訴書狀，並應
敘述具體理由；其未敘述上訴理由者，應於上訴期間屆滿後二十
日內向本院補提理由書（均須按他造當事人之人數附繕本）「切
勿逕送上級法院」。
                                    書記官  莊川億
中    華    民    國    98    年    12    月    11    日
附錄本案論罪科刑法條全文：
刑法第277條第1項：
傷害人之身體或健康者，處三年以下有期徒刑、拘役或一千元以
下罰金。


司法院資訊處製作；財團法人民間司法改革基金會備份。
